# 预付货款中增值税部分

提问人：wx_6160292c64e2 时间：2022-04-11 19:43:30
请教陈版和各位大佬，公司存在预付货款的情况，由于预付的款项中已经包含了增值税，对于这部分预付的税款，是否可以在列报的时候抵减期末应交增值税余额而净额列报呢？是否可以不计入其他流动资产-待取得增值税抵扣凭证的预付款呢？

回答人：chenyiwei
预付货款中的增值税部分不能与已确认的销项税额相抵后按净额列报，这是因为纳税人不能自行将两者相抵后按净额履行纳税义务。